臺灣臺中地方法院刑事判決　　　　　　　96年度訴字第2185號
公　訴　人　臺灣臺中地方法院檢察署檢察官
被　　　告　己○○
　　　　　　　　　　國民
　　　　　　　　　　（現另案在臺灣臺中監獄執行中）
　　　　　　丁○○
　　　　　　　　　　國民
　　　　　　　　　　（
　　　　　　甲○○
　　　　　　　　　　國民
上　三　人
指定辯護人　本院公設辯護人　陳秋靜
上列被告等因強盜等案件，經檢察官提起公訴（96年度偵字第11
396號），本院判決如下：
    主    文
己○○意圖為自己不法之所有，結夥三人以上，以強暴、脅迫至
使不能抗拒，而使其交付其物，累犯，處有期徒刑柒年貳月，減
為有期徒刑年柒月，扣案黑色頭套壹個，沒收；又共同意圖為
自己不法之所有，以不正方法由自動付款設備取得他人之物，累
犯，處有期徒刑肆月；又共同竊盜，累犯，處有期徒刑肆月，扣
案機車鑰匙壹支，沒收；又共同意圖為自己不法之所有，而搶奪
他人之動產，累犯，處有期徒刑柒月；又竊盜，累犯，處有期徒
刑肆月，扣案機車鑰匙壹支，沒收；又共同竊盜，累犯，處有期
徒刑肆月；又共同意圖為自己不法之所有，而搶奪他人之動產，
累犯，處有期徒刑捌月；又共同竊盜，累犯，處有期徒刑肆月，
扣案機車鑰匙壹支，沒收。應執行有期徒刑伍年陸月，扣案之黑
色頭套壹個、機車鑰匙壹支，均沒收。
丁○○意圖為自己不法之所有，結夥三人以上，以強暴、脅迫至
使不能抗拒，而使其交付其物，累犯，處有期徒刑柒年肆月，扣
案黑色頭套壹個，沒收；又共同意圖為自己不法之所有，以不正
方法由自動付款設備取得他人之物，累犯，處有期徒刑伍月；又
共同竊盜，累犯，處有期徒刑伍月，扣案機車鑰匙壹支，沒收；
又共同意圖為自己不法之所有，而搶奪他人之動產，累犯，處有
期徒刑捌月；又共同意圖為自己不法之所有，而搶奪他人之動產
，累犯，處有期徒刑捌月；又共同竊盜，累犯，處有期徒刑伍月
，扣案機車鑰匙壹支，沒收；又共同意圖為自己不法之所有，而
搶奪他人之動產，累犯，處有期徒刑捌月；又共同竊盜，累犯，
處有期徒刑伍月，扣案機車鑰匙壹支，沒收。應執行有期徒刑玖
年肆月，扣案之黑色頭套壹個、機車鑰匙壹支，沒收。
甲○○意圖為自己不法之所有，結夥三人以上，以強暴、脅迫至
使不能抗拒，而使其交付其物，累犯，處有期徒刑柒年肆月，扣
案黑色頭套壹個，沒收；又共同意圖為自己不法之所有，以不正
方法由自動付款設備取得他人之物，累犯，處有期徒刑伍月。應
執行有期徒刑柒年柒月，扣案之黑色頭套壹個，沒收。
    事    實
一、己○○有煙毒、麻藥、毒品等前科，前曾於民國九十四年間
    因施用毒品案件，經本院以九十四年度訴字第七四六號判處
    有期徒刑十月確定，甫於九十五年三月三十一日縮刑期滿執
    行完畢而於翌日出監；復於九十五年間因施用毒品案件，經
    本院以九十五年訴字第三六六八號判處有期徒刑十一月確定
    （現正在接受執行中）。丁○○則有麻藥、毒品、傷害等前
    科，前曾因違反毒品危害防制條例案件，經本院以九十三年
    度中簡字第一七四六號判處有期徒刑五月確定，復因違反毒
    品危害防制條例案件，經臺灣高等法院臺中分院判處有期徒
    刑八月確定，二者經定應執行刑一年，甫於九十五年四月十
    一日縮刑期滿，惟另因傷害案件拘役五十五日之執行而於同
    年五月五日始執行完畢而於翌日出監。甲○○前曾因違反肅
    清煙毒條例、麻醉藥品管制條例，前經本院於八十一年七月
    十七日以八十一年度訴字第一五０五號分別判處有期徒刑三
    年四月、五月，嗣經定應執行刑有期徒刑三年六月，並經臺
    灣高等法院臺中分院於八十一年十一月二十五日以八十一年
    度上訴字第二００四號駁回上訴而確定，又因違反肅清煙毒
    條例案件，經臺灣士林地方法院、臺灣高等法院判處有期徒
    刑三年六月確定，而於八十二年二月二十八日入監執行，嗣
    經撤銷假釋執行殘刑有期徒刑二年五月十三日，於九十五年
    六月二十七日縮刑期滿執行完畢。詎己○○、甲○○、丁○○，均猶不知悔改，陸續為下列行為：
  (一)己○○、甲○○、丁○○因無工作、經濟拮据，竟共同基於
    意圖為自己不法所有之犯意聯絡，於九十六年三月二日下午
    六時三十分許，在臺中縣大里市○○路與永隆路口之全家便
    利商店旁，趁甫從該便利商店離開之子○○欲打開停放在便
    利商店旁之車牌號碼２３９６—ＬＲ號自小客車駕駛座車門
    之際，由丁○○在大明路一帶把風等候，甲○○則戴黑色頭
    套，趁隙將子○○強推進車內，子○○見狀極力反抗，且趁
    隙鑽至副駕駛座，打開副駕駛座車門欲逃離車子，一旁之己○○見狀乃速將副駕駛座車門關上，並打開前開自小客車之
    後車門上車，自後方伸手勒住子○○脖子，強行將子○○拉
    至車子後座，以此強暴之方式，至使不能抗拒，而控制子○○之行動自由；再由甲○○駕駛前開自小客車至丁○○把風
    處搭載丁○○後，即換由丁○○駕駛上開自小客車，甲○○
    則坐進後座與己○○一起控制子○○之行動自由。嗣甲○○
    即搶去子○○右肩上所揹之皮包【內有皮夾二只、現金新台
    幣（下同）一萬多元、行動電話一支、身分證、健保卡、駕
    照、信用卡、提款卡及郵局存簿等物品】，並動手翻找皮包
    內之財物，復對子○○威脅稱：如不交出提款卡，就將其衣
    服脫掉拍裸照，或將其殺害並帶至山上埋掉等語，而以此加
    害生命、身體、名譽之事恐嚇子○○命其交付財物以致子○○心生畏懼，不能抗拒而先交付皮包內之其夫廖茂佑之第一
    銀行提款卡予甲○○，並告該帳戶密碼及帳戶內有現金四千
    多元等情，惟甲○○等人嫌該帳戶內的錢太少，適丁○○路
    邊停車後，於翻找子○○皮包內之財物時，發現子○○皮包
    內之郵局存簿於二天前曾有存入現金十萬元之交易明細，乃
    逼問子○○說出郵局提款卡藏放位置及提款卡密碼，並接續
    以：如不交出郵局提款卡及密碼，就將妳帶至山上拍裸照，
    並將妳的裸照在網路上流傳等恐嚇、威脅之語，致子○○心
    生畏懼，不能抗拒而交出其郵局提款卡並說出提款卡密碼。
    旋己○○、丁○○、甲○○三人即另共同基於意圖為自己不
    法之所有而利用自動付款設備取得他人之物之犯意聯絡，由
    己○○下車購買口罩，丁○○並吩咐甲○○將黑色頭套罩在
    子○○頭上，再由丁○○駕駛上開自小客車載子○○、己○○及甲○○等人前往臺中縣太平市○○路四八三號太平農會
    前，由丁○○持提款卡下車，至該農會之自動櫃員機前，輸
    入密碼，使屬於自動付款設備之自動櫃員機辨識系統誤認丁○○係子○○本人或經授權得使用該提款卡提領存款之人，
    而接續於九十六年三月二日晚間七時九分十二秒、七時九分
    五十五秒、七時十分三十五秒、七時十一分十七秒、七時十
    一分五十五秒各提領現金二萬元，以此不正方法由自動付款
    設備取得子○○所有前開郵局帳戶之存款共計十萬元得手後
    ，再由丁○○駕駛上開自小客車載子○○及及己○○、甲○○等人至臺中縣太平市不詳地址之空地處讓子○○下車，三
    人隨即駕車逃逸，而以此強暴及脅迫之方式，三人共同強盜
    被害人子○○，上開取得之款項則由三人朋分花用，而前開
    自小客車則棄置於臺中縣太平市區不詳空地，現金以外之其
    餘物品則丟棄在臺中市○區○○街四十三號旁空地之鐵管內
    。
  (二)己○○與丁○○共同基於意圖為自己不法之所有犯意聯絡，
    於九十六年四月二十七日十四時許，在臺中市○區○○○路
    附近，先由己○○以自備鑰匙一把竊取不詳車號之機車一部
    ，再由己○○騎乘所竊得之不詳車號機車前往與丁○○會合
    ，二人即於九十六年四月二十七日十五時三十分許，由丁○○騎乘上開竊得之車號不詳之機車搭載己○○，二人於臺中
    縣大里市立人高中附近巷弄內，趁丙○○不備之際，由己○○徒手搶奪丙○○之皮包一個【內有現金二百多元、筆盒、
    會員證、身分證、健保卡、駕照、提款卡、化妝包、筆記本
    及手機一支等物】，二人取得皮包內之現金朋分花用，其餘
    物品丟棄在臺中市○區○○○路一段六順路之福興祠圍牆外
    。
  (三)丁○○與真實姓名、年籍不詳而綽號為「阿邦」之成年男子
    共同基於意圖為自己不法所有之犯意聯絡，於九十六年四月
    三十日九時十六分許，由「阿邦」提供不詳車號之機車一部
    ，丁○○即騎乘該機車搭載「阿邦」至臺中市西區忠明國中
    外圍牆邊，趁癸○○不備之際，由「阿邦」徒手搶奪癸○○
    之皮包一個【內有現金四千六百元、新光三越百貨公司禮券
    二百元，身分證、金融卡、信用卡、駕照等證件以及錄音筆
    、手機各一支等物】，所得現金則由丁○○與「阿邦」朋分
    花用，其餘物品丟棄在臺中市○區○○街四十三號旁空地鐵
    管內。
  (四)己○○意圖為自己不法之所有，於九十六年四月三十日十二
    時十分許，在臺中市○○路○段朝馬車站天橋下，以自備鑰
    匙一把，竊取陳貴枝所有由戊○○保管使用之車牌號碼ＮＷ
    Ｖ—３９５號機車一部。
  (五)己○○與丁○○共同基於為自己不法所有之意圖之犯意聯絡
    ，於九十六年四月三十日下午四時許，在臺中市○區○○街
    一三六號前，由丁○○在旁把風，己○○以自備鑰匙一把，
    竊取庚○○所有之車牌號碼ＪＪＲ—５１５號機車一部，得
    手後，於同日下午四時三十分許，由丁○○騎乘該機車搭載
    己○○，至臺中市○○○路與梅亭街口處，趁壬○○不備之
    際，由己○○徒手搶奪壬○○之皮包一個【內有現金五千元
    、身分證、健保卡、金融卡等物】，所得現金則由二人朋分
    花用，其餘物品丟棄在臺中市○區○○街四十三號旁空地鐵
    管內。
  (六)己○○與丁○○共同基於為自己不法所有之意圖之犯意聯絡
    ，於九十六年五月一日下午四時三十分許，在臺中市○○路
    一六二號旁，由丁○○把風，己○○持自備鑰匙一把，竊取
    乙○○所有車牌號碼ＩＤＡ—９２９號機車一部得手後逃逸
    。
二、嗣因前揭犯行(五)之被害人壬○○就被害事實報警，經警方調
    閱臺中市○○○路與梅亭街口附近之錄影帶分析後，鎖定己○○及丁○○二人之穿著、打扮，而於九十六年五月一日晚
    間六時許，在臺中市○○路○段六十七號前攔查共同騎乘車
    號ＩＤＡ—９２９號機車之己○○、丁○○二人，並自己○○身上起出鑰匙一支，丁○○、己○○二人經警訊問後坦認
    後其二人搶奪壬○○之皮包。己○○並於接受偵訊中向員警
    劉登學自首犯有前開(一)至(四)及(六)所示之犯行，而表示願意接
    受裁判；經警將該等事實持以訊問丁○○後，丁○○乃坦承
    之，復經警帶同前往甲○○住處查獲甲○○，再至棄置所竊
    得、搶得物品之處所協力起出贓物。
三、案經臺中市警察局第二分局報告臺灣臺中地方法院檢察署檢
    察官偵查起訴。
    理    由
甲、關於證據能力之判斷：按被告以外之人於審判外之言詞或書
    面陳述，除法律有規定者外，不得作為證據。被告以外之人
    在審判外向法官所為之陳述，得為證據；被告以外之人於偵
    查中向檢察官所為之陳述，除顯有不可信之情況外，得為證
    據；又被告以外之人於審判外之陳述，雖不符前四條之規定
    ，而經當事人於審判程序同意作為證據，法院審酌該言詞陳
    述或書面陳述作成時之情況，認為適當者，亦得為證據，當
    事人、代理人或辯護人於法院調查證據時，知有第一百五十
    九條第一項不得為證據之情形，而未於言詞辯論終結前聲明
    異議者，視為有前項之同意，刑事訴訟法第一百五十九條第
    一項、第一百五十九條第一項之一第一項、第二項、第一百
    五十九條之五分別定有明文。經查：本件被告及辯護人對於
    被害人子○○、癸○○、戊○○、丙○○、庚○○、壬○○
    等人於警詢陳述之證據能力，表示並無意見，且迄本院辯論
    終結前，均未爭執該證據之證據能力，依刑事訴訟法第一百
    五十九條之五第二項之規定，應視為被告已同意本案相關之
    傳聞證據均可作為證據，本院斟酌本案卷內之證據並非非法
    取得，亦無證明力明顯過低之情形，且經本院於審判期日依
    法進行調查及辯論，被告於訴訟上之程序權，已受保障，前
    揭各該證據，均得作為證據。
乙、得心證之理由：
一、訊據被告己○○、丁○○及甲○○三人，就前揭犯罪事實，
    均於本院審理時坦認不諱，核與證人即被害人子○○於警詢
    及偵查中之指證、被害人癸○○於警詢中之指訴、證人即被
    害人戊○○於警詢及偵查中之指證、證人即被害人丙○○於
    警詢及偵查中之指證、證人即被害人庚○○於警詢及偵查中
    之指證、被害人壬○○於警詢中之指訴、證人即被害人乙○○於警詢及偵查中之指證情節大致相符，並有被告丁○○持
    子○○之提款卡至提款機提領時之監視錄影翻拍照片、被告
    己○○、丁○○二人共同搶奪被害人壬○○之嫌犯逃逸時路
    口監視器錄影之翻拍照片及該二人為員警查獲時身上之衣著
    照片、查獲現場圖、扣押筆錄、查獲之贓物照片、被害人子
    ○○、癸○○、戊○○、丙○○、壬○○、乙○○出具之贓
    物認領保管單、子○○帳戶交易明細資料、臺中市警察局車
    輛協尋電腦輸入單影本及尋獲通報單影本，以及扣案之作案
    用之己○○所有之自備鑰匙一支及黑色頭套一個可資佐憑，
    堪信被告三人前開自白與事實相符而堪為採信。（至犯罪事
    實(二)中，被告己○○自白竊得機車之車號固屬不詳，亦未有
    相關證物扣案可資佐證，惟以被告己○○之作案多半係先竊
    取機車，再以該機車行搶，以免被他人認出之模式以觀，該
    等自白應與事實相符而堪為採認，附此敘明。）綜上所述，
    本件被告三人前開各犯罪行為，乃屬事證明確而堪為認定，
    應依法論科。
二、論罪科刑部分：
  (一)茲就各被告犯行所犯之罪析述如下：
  1.被告己○○部分：
    (1)就犯罪事實一、(一)與丁○○、甲○○三人共同為強盜之行
      為，係犯刑法第三百三十條第一項之結夥三人以上犯強盜
      罪之加重強盜罪、刑法第三百三十九條之二之不正利用自
      動付款設備詐欺罪（而被告此處先後多次違法利用自動付
      款設備提款之行為，其時間、地點均甚為密切，顯係基於
      同一犯意為之，且各行為之獨立性極為薄弱，依社會一般
      健全觀念，難以強行分開，在刑法評價上，應視為數個舉
      動之接續實施，為接續犯，應僅論以一罪，附此敘明。）
      。而被告己○○就此部份之犯行，乃與共同被告丁○○、
      甲○○間具有犯意聯絡及行為之分擔，應依刑法第二十八
      條之規定論以共同正犯。
    (2)就犯罪事實一、(二)部分，係犯刑法第三百二十條第一項之
      竊盜罪及刑法第三百二十五條第一項之搶奪罪。此部分之
      二犯行，均與被告丁○○間具有犯意聯絡及行為之分擔，
      應依刑法第二十八條之規定論以共同正犯。
    (3)就犯罪事實一、(四)部分，係犯刑法第三百二十條第一項之
      竊盜罪。
    (4)就犯罪事實一、(五)部分，係犯刑法第三百二十條第一項之
      竊盜罪及第三百二十五條第一項之搶奪罪。此部分之二犯
      行，均與被告丁○○間具有犯意聯絡及行為之分擔，應依
      刑法第二十八條之規定論以共同正犯。
    (5)就犯罪事實一、(六)部分，係犯刑法第三百二十條第一項之
      竊盜罪。此部分之犯行，與被告丁○○間具有犯意聯絡及
      行為之分擔，應依刑法第二十八條之規定論以共同正犯。
  2.被告丁○○部分：
    (1)就犯罪事實一、(一)與己○○、甲○○三人共同強盜之行為
      ，係犯刑法第三百三十條第一項之結夥三人以上犯強盜罪
      之加重強盜罪、刑法第三百三十九條之二之不正利用自動
      付款設備詐欺罪（而被告此處先後多次違法利用自動付款
      設備提款之行為，其時間、地點均甚為密切，顯係基於同
      一犯意為之，且各行為之獨立性極為薄弱，依社會一般健
      全觀念，難以強行分開，在刑法評價上，應視為數個舉動
      之接續實施，為接續犯，應僅論以一罪，附此敘明。）。
      而被告丁○○而就此部份之犯行，乃與共同被告己○○、
      甲○○間具有犯意聯絡及行為之分擔，應依刑法第二十八
      條之規定論以共同正犯。
    (2)犯罪事實一、(二)部分，係犯刑法第三百二十條第一項之竊
      盜罪及刑法第三百二十五條第一項之搶奪罪。此部分之二
      犯行，均與被告己○○間具有犯意聯絡及行為之分擔，應
      依刑法第二十八條之規定論以共同正犯。
    (3)就犯罪事實一、(三)部分係犯刑法第三百二十五條第一項之
      搶奪罪。此部分之犯行，乃與共犯「阿邦」間具有犯意聯
      絡及行為之分擔，應依刑法第二十八條之規定論以共同正
      犯。
    (4)就犯罪事實一、(五)部分，係犯刑法第三百二十條第一項之
      竊盜罪及刑法第三百二十五條第一項之搶奪罪。此部分之
      二犯行，均與被告己○○間具有犯意聯絡及行為之分擔，
      應依刑法第二十八條之規定論以共同正犯。
    (5)就犯罪事實一、(六)部分，係犯刑法第三百二十條第一項之
      竊盜罪。此部分之犯行，與被告己○○間具有犯意聯絡及
      行為之分擔，應依刑法第二十八條之規定論以共同正犯。
  3.被告甲○○部分：就犯罪事實一、(一)與己○○、丁○○三人
    共同強盜被害人子○○之行為，係犯刑法第三百三十條第一
    項之結夥三人以上犯強盜罪之加重強盜罪、刑法第三百三十
    九條之二之不正利用自動付款設備詐欺罪（而被告此處先後
    多次違法利用自動付款設備提款之行為，其時間、地點均甚
    為密切，顯係基於同一犯意為之，且各行為之獨立性極為薄
    弱，依社會一般健全觀念，難以強行分開，在刑法評價上，
    應視為數個舉動之接續實施，為接續犯，應僅論以一罪，附
    此敘明。）。而被告甲○○就此部份之犯行，乃與共同被告
    己○○、甲○○間具有犯意聯絡及行為之分擔，應依刑法第
    二十八條之規定論以共同正犯。
  (二)罪數之認定：本件被告己○○、丁○○、甲○○各人就前開
    1.、2.、3.所述之各犯行間，犯意各別、行為互殊，自應就
    各該犯行予以分論併罰。
  (三)就被告三人於犯罪事實一、(一)之行為併予敘明部分：
  1.按強盜罪以強暴、脅迫等方法，至使不能抗拒為構成要件之
    一，當然含有妨害被害人自由之性質，故犯強盜罪而有妨害
    被害人之自由時，是否另論以妨害自由罪名，應就行為人之
    全部犯罪行為實施過程加以觀察。倘妨害自由行為時，強盜
    行為尚未著手實施，可依其情形認為妨害自由、強盜犯罪間
    具有方法結果之牽連關係（惟九十五年七月一日新修正之刑
    法業已刪除牽連犯之規定，併予敘明）；若強盜犯行業已著
    手實施，則所為強暴、脅迫等非法方法剝奪被害人行動自由
    行為，應包括在強盜行為之內，無另行成立刑法第三百零二
    條第一項之剝奪他人行動自由罪之餘地，最高法院九十一年
    度台上字第八０三號、九十二年度台上字第二一八四號判決
    要旨可資參照。是本件被告三人就犯罪事實一、(一)部分，強
    押被害人子○○上車載往他處，途中並以暴力控制、言語恫
    嚇之方式控制被害人子○○之行動自由，並致被害人子○○
    不能抗拒，自應可認係強盜之犯行之著手，是被告等依前開
    說明，其後續所為之強暴、脅迫等非法剝奪被害人行動之自
    由，即屬該強盜犯行之手段，應包括在強盜行為內而無另成
    立妨害自由罪之情形。
  2.復按以強暴、脅迫使人行無義務之事，如係使人交付財物，
    或藉以取得不法之利益，即應成立強盜罪名，不得論以刑法
    第三百零四條之罪，最高法院二十八年上字第三八五三號判
    例要旨可資參照。是被告三人此處命被害人子○○交付財物
    之行為，自無另成立強制罪之情形。
  (四)被告三人累犯之情形：被告己○○甫因毒品案件接受執行而
    於九十五年三月三十一日縮刑期滿執行完畢而於翌日出監、
    被告丁○○則甫於九十五年四月十一日因毒品案件接受執行
    而縮刑期滿（惟另因傷害案件拘役五十五日之執行而於同年
    五月五日始執行完畢而於翌日出監）、被告甲○○則因煙毒
    、麻藥等案件而於八十二年二月二十八日入監執行，嗣經撤
    銷假釋執行殘刑有期徒刑一年七月二十三日，於九十五年六
    月二十七日縮刑期滿執行完畢等節，有臺灣高等法院被告前
    案紀錄表在卷可稽，是被告三人均於前開刑之執行完畢後五
    年以內故意再犯本件有期徒刑以上之罪，均構成累犯，均應
    就各人所犯各罪間依刑法第四十七條第一項之規定加重其刑
    。
  (五)另按「刑法第六十二條所謂發覺，係指有權偵查犯罪機關已
    知犯罪事實，並知犯罪人之為何人而言。故雖知有犯罪事實
    ，而不知犯罪人為何人時，犯罪人有受裁判之意思，自動向
    其坦承，亦不失為自首。」，最高法院九十一年度台上字第
    五二０三號判決可資參照。經查：被告己○○除就犯罪事實
    一、(五)中搶奪被害人壬○○部分之犯行，係經警方依監視器
    錄影帶鎖定其穿著、打扮而予以逮捕外，其餘各犯罪事實之
    招供，均係在警方發現各該犯罪之前（包括被害人雖有報警
    ，惟警方當時仍不知何人為犯罪之人者）而自行於警詢中主
    動向警方坦承犯行等節，業具證人劉登學於本院審理時到庭
    結證明確，是被告己○○就犯罪事實一、(一)至(四)及(六)所示之
    各犯行，均有刑法第六十二條之自首得予酌減其刑之適用，
    爰依法酌量減輕其刑。至於被告丁○○前揭犯行一、(三)部分
    ，乃因被告己○○於警訊中向警方供稱，其所持有之「紀宇
    駿」身分證、駕照係由被告丁○○所交付，且被告丁○○亦
    告知該等物件係與另名綽號「阿邦」之男子共同行搶所得（
    參閱己○○於九十六年五月二日上午六時三十分製作之警訊
    筆錄，），故該部分被告丁○○並非自首，應屬無疑，附此
    敘明。
  (六)爰審酌被告己○○、丁○○及甲○○三人累犯之情節，以及
    其等均四肢健全、身體強壯，竟不思以正途謀求財物以資生
    活，乃以強暴、脅迫之手段強盜他人財務或竊盜、搶奪他人
    財物之方式取得現金花用，非但造成被害人身心之煎熬及恐
    懼，亦且危害社會治安風氣，其行為殊無足取，另考量其犯
    案之動機、手段、取得財物之多寡，並斟酌其等犯後均能坦
    認犯行，態度尚稱良好，且就犯罪事實一、(一)所述結夥強盜
    部分，均能深知悔悟，並於本院審理時當庭向被害人子○○
    道歉而取得諒解，復由被告甲○○之家人代為向被害人賠償
    其財務上之全額損失（有和解書一份在卷可稽）等一切情狀
    ，復就被告己○○部分斟酌其自首之情節，分別量處如主文
    所示之刑，並均定其個人應執行之刑，以示懲儆。
  (七)另被告己○○犯如犯罪事實一、(一)所示之罪後（犯罪時間為
    九十六年三月二日），中華民國九十六年罪犯減刑條例於九
    十六年七月十六日施行，被告己○○就該犯罪本屬該條例第
    三條所示不予減刑之罪，惟同法第六條規定：「對於第三條
    所定不予減刑而未發覺之罪，於本條例施行前至施行之日起
    三個月內自首而受裁判者，依第二條第一項規定予以減刑。
    」，是被告己○○既於九十六年五月一日為警攔查後，於警
    訊中自行供出該結夥三人加重強盜之犯行，自合於該自首予
    以減刑之要件，爰依該條例第六條之規定就被告己○○前開
    犯罪事實一、(一)所示之犯行予以減刑如主文所示。
三、至於扣案之黑色頭套一個，乃被告甲○○所有之犯結夥強盜
    之物；而扣案之被告己○○所有之機車鑰匙一支，亦係用以
    竊盜機車或與共犯丁○○竊取機車所用之物，爰均依刑法第
    三十八條第一項第二款之規定予以宣告沒收。另被告丁○○
    用以至自動提款設備前提領被害人子○○帳戶內款項時所戴
    之安全帽及口罩，因均未經扣案，且並無證據認定該等物品
    尚存在，為免將來執行之困擾，爰均不另為沒收宣告之諭知
    。
據上論斷，應依刑事訴訟法第二百九十九條第一項前段，刑法第
二十八條、第三百三十條第一項、第三百三十九條之二第一項、
第三百二十條第一項、第三百二十五條第一項、第四十七條第一
項、第五十一條第五款、第六十二條、第三十八條第一項第二款
，中華民國九十六年罪犯減刑條例第六條、第十一條，判決如主
文。
本案經檢察官辛○○到庭執行職務。
中　　華　　民  　國　　96　　年　　8 　　月　　28　　日
                刑事第四庭  審判長法  官  林宜民
                                  法  官  許惠瑜
                                  法  官  林學晴
上正本證明與原本無異。
如不服本判決，應於收送達後10日內向本院提出上訴書狀（應敘
述具體理由並附繕本）。
上訴書狀如未敘述理由，應於上訴期間屆滿後20日內補提理由書
於本院。
                                  書記官  賴淵瀛
中　　華　　民  　國　　96　　年　　8 　　月　　28　　日
附錄論罪科刑法條：
中華民國刑法第320條
（普通竊盜罪、竊佔罪）
意圖為自己或第三人不法之所有，而竊取他人之動產者，為竊盜
罪，處5年以下有期徒刑、拘役或5百元以下罰金。
中華民國刑法第330條
（加重強盜罪）
犯強盜罪而有第321條第1項各款情形之一者，處7年以上有期徒
刑。
中華民國刑法第339條之2
（違法由自動付款設備取得他人之物之處罰）
意圖為自己或第三人不法之所有，以不正方法由自動付款設備取
得他人之物者，處3年以下有期徒刑、拘役或1萬元以下罰金。
